【裁判字號】    95,訴,1202
【裁判日期】    950530
【裁判案由】    毒品危害防制條例
【裁判全文】
臺灣板橋地方法院刑事判決              95年度訴字第1202號
公  訴  人  臺灣板橋地方法院檢察署檢察官
被      告  甲○○
上列被告因違反毒品危害防制條例案件，經檢察官提起公訴（九
十五年度毒偵字第一九六六號），本院裁定改用簡式審判程序審
理，判決如下：
    主  文
甲○○施用第一級毒品，處有期徒刑捌月。扣案之含第一級毒品
海洛因成分、無法析離之殘渣袋壹個，沒收銷燬之；針筒、分裝
勺各壹支，均沒收。
    事  實
一、甲○○前於民國九十二年間因施用毒品案件，經本院裁定送
    觀察、勒戒後，認無繼續施用毒品之傾向，於九十三年五月
    三十一日釋放，並經臺灣板橋地方法院檢察署檢察官於九十
    三年五月三十一日，以九十三年度毒偵字第一一四八號為不
    起訴處分確定。詎其仍不思悔改，於觀察勒戒執行完畢釋放
    後五年內，復基於施用第一級毒品海洛因之犯意，於九十五
    年二月二十五日，在臺北縣蘆洲市○○○路○段六六巷二二
    號二樓居所，以針筒注射海洛因之方式，施用第一級毒品海
    洛因乙次。嗣於九十五年三月一日十九時許，至臺北縣樹林
    市○○街三一號五樓朋友陳榮志住處準備施用海洛因時為警
    查獲（陳榮志施用毒品部分，檢察官另案偵查中），並於其
    皮包內起出含第一級毒品海洛因成分、無法析離之殘渣袋一
    個，及其所有，供施用第一級毒品海洛因所用之針筒、分裝
    勺各一支，始供出上情，經採集尿液送鑑定結果呈嗎啡陽性
    反應。
二、案經臺北縣政府警察局新莊分局報請臺灣板橋地方法院檢察
    署檢察官偵查起訴。
    理  由
一、上揭事實業據被告甲○○於本院審理中坦承不諱（見本院九
    十五年五月十九日簡式審判筆錄），且有含第一級毒品海洛
    因成分、無法析離之殘渣袋一個，及針筒、分裝勺各一支扣
    案可稽（見九十五年度毒偵字第一五六六號偵查卷第二三頁
    ）。而被告為警查獲後所採集之尿液經送檢驗結果確呈嗎啡
    陽性反應，此有臺灣檢驗科技股份有限公司九十五年三月十
    五日出具之濫用藥物尿液檢驗報告一紙在卷可憑（見上開偵
    查卷第三三頁），足徵被告之任意性自白與事實相符。又被
    告前曾於九十二年間因施用毒品案件，經本院裁定送觀察、
    勒戒後，認無繼續施用毒品之傾向，於九十三年五月三十一
    日釋放，並經臺灣板橋地方法院檢察署檢察官於九十三年五
    月三十一日，以九十三年度毒偵字第一一四八號為不起訴處
    分確定，有臺灣高等法院被告前案紀錄表一份在卷可憑。是
    本案事證明確，被告於觀察、勒戒執行完畢釋放後五年內，
    再犯本件施用第一級毒品之犯行堪以認定，應予依法論處。
二、核被告所為，係犯毒品危害防制條例第十條第一項之施用第
    一級毒品罪。被告持有第一級毒品海洛因，既意在供己施用
    ，其持有之低度行為，應為施用之高度行為所吸收，不另論
    罪。爰審酌被告素行不佳，多次漠視法令之禁制，恣意濫用
    毒品，戕害己身，顯無悔改之意，惟於他人尚無明顯重大危
    害，及其犯後坦承犯行，態度良好等一切情狀，量處如主文
    所示之刑，以資懲儆。
三、扣案之含第一級毒品海洛因成分、無法析離之殘渣袋一個（
    其內第一級毒品與外袋無法析離完盡，應概認屬查獲之毒品
    ），不問屬何人所有，應依毒品危害防制條例第十八條第一
    項前段規定併予沒收銷燬之。另扣案之針筒、分裝勺各一支
    ，係被告所有，且係供其施用第一級毒品海洛因所用之物，
    業據被告於警詢及本院審理中供承在卷，惟其僅係日常用品
    臨時替代使用之物，就其性質上或使用上，非專供施用毒品
    之器具，爰應依刑法第三十八條第一項第二款之規定宣告沒
    收。
四、公訴人意旨另以被告於九十五年三月一日為警採尿時回溯二
    十六小時內之某時，亦有連續施用第一級毒品海洛因之犯行
    ，訊據被告僅承認於九十五年二月二十五日有施用海洛因一
    次之犯行，惟堅決否認於九十五年三月一日為警採尿時回溯
    二十六小時內之某時，有施用第一級毒品海洛因之犯行。經
    查，初次吸食或施打煙毒及麻醉藥品者，經人體代謝作用於
    八小時之內，即有約八十％之量排出，二十四小時之後，續
    有約剩餘量之九十％再排出，七十二小時之後仍有殘餘量排
    出，吸食或施打者個人體質不同，其排出時間亦會有所差異
    ，尤其成癮者（抗藥性強）其於吸食後一二０小時內所採之
    尿液，配合較具公信力之儀器（如氣相質譜儀）仍可能被強
    制檢測出，此有憲兵司令部八十年三月二十五日（八０）鑑
    驗字第０九九九號函示明確，此為本院歷來審理毒品案件職
    務上所知悉，則被告自白於九十五年二月二十五日有施用海
    洛因一次之犯行，尚在被告於九十五年三月一日為警採尿時
    回溯五日內，此外，復查無其他證據足認被告有何除事實欄
    所述以外之施用第一級毒品犯行，是就公訴人指訴被告於九
    十五年三月一日為警採尿時回溯二十六小時內之某時，有施
    用第一級毒品海洛因之犯行部分，本應為無罪之諭知，惟公
    訴意旨認此部分與前開有罪部分具有連續犯之裁判上一罪關
    係，爰不另為無罪之諭知，併此說明。
五、本件經檢察官提起公訴，被告於準備程序中就被訴事實為有
    罪之陳述，經法官告知簡式審判程序之旨，並聽取公訴人、
    被告之意見後，本院合議庭裁定由受命法官獨任進行簡式審
    判程序，併予敘明。
據上論斷，應依刑事訴訟法第二百七十三條之一第一項、第二百
九十九條第一項前段，毒品危害防制條例第十條第一項、第十八
條第一項前段，刑法第十一條前段、第三十八條第一項第二款，
判決如主文。
本案經檢察官朱學瑛到庭執行職務。
中    華    民    國    95    年    5     月    30    日
                  刑事第十四庭  法  官  曾正耀
以上正本證明與原本無異。
如不服本判決，應於判決送達後10日內，向本院提出上訴狀。
                                書記官  陳淑怡
中    華    民    國    95    年    5     月    30    日
附論罪科刑依據之法條：
毒品危害防制條例第10條
施用第一級毒品者，處六月以上五年以下有期徒刑。
施用第二級毒品者，處三年以下有期徒刑。


司法院資訊處製作；財團法人民間司法改革基金會備份。
